

ALEJANDRO MOSCOSO DEOSSA

CIENTIFICO DE DATOS | ANALITICA

CONTACTO

• Celular: (+57) 312 239 69 42

• Correo: alejo-mdm@hotmail.com

• Web://www.linkedin.com/in/alejomd17/

• Ubicación: Medellín, Colombia.

PERFIL PROFESIONAL

Científico de datos | Especialista en Analítica

Trabajo en Ciencia de Datos, Machine Learning, Data Science, Data Analysis y Bussiness Intelligence con mayor experiencia en temáticas de finanzas, economía, riesgos, econometría y estadística.

Programación con Python.

Computación en la nube: Microsoft Azure, Microsoft Data Lake, Databricks, Data Factory y MLOps.

Manejo de Bases de Datos SQL

Herramientas de Visualización: Power BI

También manejo herramientas de analítica Excel Avanzado y Lenguaje de programación R.

De formación: Ingeniero Financiero, Especialista en estadística y Magíster en Economía.

EXPERIENCIA LABORAL

CIENTIFICO DE DATOS

Summa SCI - Grupo Argos | May 2022 - Act

- Desarrollar modelos basados en ciencia de datos, machine learning y analítica avanzada (descriptiva, diagnóstica, predictiva y prospectiva). Empleando Python y SQL.
- Despliegue de modelos de analítica en la nube Microsoft Azure, Microsoft Datalake, Databricks, Datafactory y MLOps
- Construir soluciones de analítica. Visualización de los resultados en Power BI

ANALISTA DE DATOS

2B eCommerce | Nov 2021 - May 2023

- Construcción de modelos matemáticos y estadísticos basados en algoritmos de Machine Learning y Data Science para implementar análisis estadísticos descriptiva, predictiva y prescriptiva para abordar las necesidades del negocio. Empleando Python, SQL y Power BI.
- Obtener, procesar y analizar grandes volúmenes de datos provenientes de diversas fuentes y extraer insights de interés.
- Diseñar, entrenar y evaluar modelos de Machine Learning capaces de adaptarse a entornos productivos complejos y establecer las mejores prácticas de desarrollo de software, a fin de asegurar procesos eficientes y automatizados.

ANALISTA DE DATOS E INTELIGENCIA DE NEGOCIOS Inversiones Ottsa | Abr 2021 - Nov 2021

- Apoyar los procesos de métricas de la organización desde el desarrollo, la construcción, administración, monitoreo, despliegue y análisis de indicadores asociados a los tableros, utilizando Power BI.
 - Proyecciones económicas y financieras según las variables de mercado actuales

ANALISTA DE RIESGOS FINANCIEROS

Grupo Réditos | Dic 2019 - Abr 2021

- Riesgo de liquidez y crédito, análisis econométrico, pronósticos, análisis financieros.
- Seguimiento y análisis econométrico de variables macroeconómicas para la modelación del comportamiento de la cartera de crédito, morosidad y colocación con R y Python.
- Diseño de tableros de control en Power BI con extracción de datos en SQL

ANALISTA FINANCIERO Y RIESGOS Cooperativa Comedal | Mar 2017 - Oct 2019

FORMACIÓN ACADÉMICA

- Ingeniería Financiera
 - Universidad de Medellín, 2015
- Especialización Riesgos Financieros
 - Universidad de Medellín, 2017
- Maestría en Economía
 - Universidad de Antioquia, 2022

OTROS CURSOS Y EXPERIENCIAS

- Curso de Procesamiento de Lenguaje Natural con Python y NLTK, Platzi 2023
- Curso de Azure Fundamentals, Summa SCI, Platzi 2023
- Curso de Transfer Learning, Hugging Face, Platzi 2023
- Curso de Web Scraping: Extracción de Datos en la Web, Platzi 2022
- Curso de Python Básico, Intermedio y Avanzado, Platzi 2021
- Curso prácticos de Machine Learning, Platzi 2021
- Curso de Análisis de Negocios para Ciencia de Datos, Platzi 2021
- Curso Fintech para emprendedores, Platzi, 2021.
- Curso Gestión de Riesgos en Proyectos, BID, 2019.
- Curso Macroecononomía Latinoaméricana, BID, 2018.
- Curso Economía Digital, BID, 2018.
- Director Financiero ONG, AIESEC, 2015-2017
- Desafío de Innovación, Protección & Ruta N, 2016
- Diplomado en Gerencia Financiera, IUSH, 2018
- Diplomado en Excel y manejo de bases de datos, UdeM, 2014

CONOCIMIENTOS ESPECIFICOS

- Programación en Python
- Microsoft Azure, Microsoft Data Lake, Databricks, Data Factory y MLOps.
- Bases de datos SQL
- Visualización Power BI
- Machine Learning & Data Science
- Excel Avanzado y VBA
- Inglés Avanzado

REFERENCIAS

- Juan Restrepo Ingeniero de datos Grupo Réditos 3023585658
- Julián Pérez Cientifico de datos Summa SCI 3004003155
- Gustavo Gómez Ingeniero de datos 2B eCommerce 3122158779



ALEJANDRO MOSCOSO DEOSSA

ANALISTA DE DATOS | CIENTÍFICO DE DATOS DATA ANALYST | DATA SCIENTIST

PERFIL PROFESIONAL

Científico de datos | Especialista en Analítica

Trabajo en Ciencia de Datos, Machine Learning, Data Science, Data Analysis y Bussiness Intelligence con mayor experiencia en temáticas de finanzas, economía, riesgos, econometría y estadística.

Programación con Python.

Computación en la nube: Microsoft Azure, Microsoft Data Lake, Databricks, Data Factory y MLOps. Manejo de Bases de Datos SQL

Herramientas de Visualización: Power BI

También manejo herramientas de analítica Excel Avanzado y Lenguaje de programación R.

De formación: Ingeniero Financiero, Especialista en estadística y Magíster en Economía.

FORMACIÓN ACADÉMICA INGENIERÍA FINANCIERA

Universidad de Medellín, 2015

ESPECIALIZACIÓN EN RIESGOS FINANCIEROS

Universidad de Medellín, 2017

MAESTRÍA EN ECONOMÍA

Universidad de Antioquia, 2022

OTROS CURSOS Y EXPERIENCIAS

- Python Básico, Intermedio y Avanzado, Platzi, 2021.
- Machine Learning, Platzi, 2021.
- Web Scrapping, Platzi 2022
- Procesamiento Lenguaje Natural NLP, Platzi 2023
- SQL for Data Science, Davis, 2021
- Análisis de Negocios para Ciencia de Datos, Platzi. 2021.
- Director Financiero ONG, AIESEC, 2015-2017
- Gerencia Financiera, IUSH, 2018
- Excel y bases de datos, UdeM, 2014

OTROS CONOCIMIENTOS

- Programación en Python
- Microsoft Azure, Microsoft Data Lake, Databricks, Data Factory y MLOps.
- Bases de datos SQL
- Visualización Power BI
- Machine Learning & Data Science
- Excel Avanzado y VBA

IDIOMAS

• Inglés - Avanzado

REFERENCIAS

- Juan Restrepo Ingeniero de datos Grupo Réditos - 3023585658
- Julián Pérez Cientifico de datos Summa SCI - 3004003155
- **Gustavo Gómez -** Ingeniero de datos 2B eCommerce **3122158779**

EXPERIENCIA LABORAL

CIENTIFICO DE DATOS | ESPECIALISTA DE ANALITICA Summa SCI - Grupo Argos | May 2022 - Actualidad

- Desarrollar modelos basados en ciencia de datos, machine learning y analítica avanzada (descriptiva, diagnóstica, predictiva y prospectiva). Empleando Python y SQI
- Despliegue de modelos de analítica en la nube Microsoft Azure, Microsoft Datalake, Databricks, Datafactory y MLOps
- Construir soluciones de analítica. Visualización de los resultados en Power BI

ANALISTA DE DATOS 2B eCommerce | Nov 2021 - May 2023

- Construcción de modelos matemáticos y estadísticos basados en algoritmos de Machine Learning y Data Science para implementar análisis estadísticos descriptiva, predictiva y prescriptiva para abordar las necesidades del negocio. Empleando Python, SQL y Power BI.
- Obtener, procesar y analizar grandes volúmenes de datos provenientes de diversas fuentes y extraer insights de interés.
- Diseñar, entrenar y evaluar modelos de Machine Learning capaces de adaptarse a entornos productivos complejos y establecer las mejores prácticas de desarrollo de software, a fin de asegurar procesos eficientes y automatizados.

ANALISTA DE DATOS E INTELIGENCIA DE NEGOCIOS Inversiones Ottsa | Abr 2021 - Nov 2021

- Apoyar los procesos de métricas de la organización desde el desarrollo, la construcción, administración, monitoreo, despliegue y análisis de indicadores asociados a los tableros, utilizando Power BI.
- Proyecciones económicas y financieras según las variables de mercado actuales

ANALISTA DE RIESGOS FINANCIEROS Grupo Réditos | Dic 2019 - Abr 2021

- Riesgo de liquidez y crédito, análisis econométrico, pronósticos, análisis financieros.
- Seguimiento y análisis econométrico de variables macroeconómicas para la modelación del comportamiento de la cartera de crédito, morosidad y colocación con R y Python.
- Diseño de tableros de control en Power BI con extracción de datos en SQL

PROFESIONAL FINANCIERO Y RIESGOS Cooperativa Comedal | Mar 2017 - Oct 2019

CONTACTO

Celular: (+57) 312 239 69 42 Correo: alejo-mdm@hotmail.com https://www.linkedin.com/in/alejomd17/ Medellín, Colombia.